Minutes et répertoires du notaire Pierre II PICHON, 1484 - 1533 (étude XIX)
Archives nationales
Minutes et répertoires du notaire Pierre II PICHON (étude XIX)
1484 - 1533
MC/ET/XIX/15 - MC/ET/XIX/68
Etude XIX; Pichon, Pierre II
Archives nationales de France
Minutes et répertoires: la loi 2008-696 du 15 juillet 2008 relative aux archives a fixé à 75 ans à compter de la date de l'acte, ou à 25 ans à compter de la date du décès de l'intéressé si ce délai est plus bref, le délai de communication des minutes et répertoires des notaires; ce délai est porté à 100 ans à compter de la date de l'acte si le document se rapporte à un mineur (code du Patrimoine, articles L213-2, 4e d et 5e).
Autres documents de l'étude (dossiers de clients, comptabilité...): s'agissant d'archives privées, ces documents sont communicables selon les modalités fixées par le déposant ou le donateur.
Certains documents ne sont pas accessibles en raison de leur mauvais état de conservation.
Versement
Attention: ce notaire n'a pas laissé de répertoire pour son activité dans l'étude XIX
Accès aux instruments de recherche de tous les notaires de l’étude XIX
Archives de l'étude XIX
- Minutes de Pierre II PICHON, 1484 - 1533; MC/ET/XIX/15 - MC/ET/XIX/68
  - Minutes. 1500, 21 avril - 12 décembre, 21 avril - 12 décembre 1500; MC/ET/XIX/15
    Informations complémentaires:
    1500, 21 avril à 2 octobre.
    1500, 31 octobre à 12 décembre.
    1500.
    Les deux Pichon (l'aîné et le jeune) signent concurremment en premier et en second.
    Les actes du XVe siècle sont analysés dans: Minutier central des notaires de Paris, Etude XIX, minutes du XVe siècle, inventaire analytique, Paris, Archives nationales, 1993.
    Informations concernant le classement:
    Le niveau inférieur de description correspond aux minutes d'actes.
  - Minutes. 1500, 4 octobre - 1501, 10 avril, 4 octobre 1500 - 10 avril 1501; MC/ET/XIX/16
    Les deux notaires Pichon signent concurremment en premier et en second.
    Le niveau inférieur de description correspond aux minutes d'actes. Toutes les minutes ne sont pas forcément décrites une à une. Les descriptions de ces minutes sont plus ou moins détaillées.
  - Minutes. 1501, 13 avril - septembre, 13 avril - septembre 1501; MC/ET/XIX/17; Document détérioré.
    Les deux notaires Pierre I Pichon et Pierre II Pichon signent concurremment en premier et second.
    Le niveau inférieur de description, quand il existe, correspond aux minutes d'actes. Toutes les minutes ne sont pas forcément décrites une à une. Les descriptions de ces minutes sont plus ou moins détaillées.
  - Minutes. 1501, octobre - 1502, 26 mars, octobre 1501 - 26 mars 1502; MC/ET/XIX/18; Document détérioré.
  - Minutes. 1502, 31 mars - décembre, 31 mars - décembre 1502; MC/ET/XIX/19
  - Minutes. 1503, MC/ET/XIX/20
  - Minutes. 1504, MC/ET/XIX/21
  - Minutes. 1504 - 1505, 22 mars, 1504 - 22 mars 1505; MC/ET/XIX/22; Document détérioré.
    1505, 1er janvier à 22 mars. A signaler: testament de Catherine Guimant, femme de Nicolas Cave, épicier, 7 janvier 1505.
    La liasse contient quelques actes de l'année 1504 dans une chemise séparée ou attachés à un acte de janvier 1505.
  - Minutes. 1504, 12 janvier - 1507, 28 novembre, 12 janvier 1504 - 28 novembre 1507; MC/ET/XIX/23; registre
    Manque(s) constaté(s) dans cet article:
    Le début de l'article manque.
    Couvent des Célestins.
  - Minutes. 1505, 26 mars - 1506, 9 avril, 26 mars 1505 - 9 avril 1506; MC/ET/XIX/24
    1505, 26 mars - 1506, 9 avril, Iere partie.
  - Minutes. 1505, 26 mars - 1506, 9 avril, 26 mars 1505 - 9 avril 1506; MC/ET/XIX/25
    1505, 26 mars - 1506, 9 avril, IIe partie.
  - Minutes. 1506, 16 avril - 1507, 1er avril, 16 avril 1506 - 1er avril 1507; MC/ET/XIX/26
    1506, 16 avril - 1507, 1 avril, Iere partie.
  - Minutes. 1506, 16 avril - 1507, 1er avril, 16 avril 1506 - 1er avril 1507; MC/ET/XIX/27
    1506, 14 avril - 1507, 1 avril, IIe partie.
  - Minutes. 1506, 16 avril - 1507, 1er avril, 16 avril 1506 - 1er avril 1507; MC/ET/XIX/28
    1506,16 avril - 1507, 1 avril, IIIe partie.
  - Minutes. 1507, 9 avril - 1508, 28 avril, 9 avril 1507 - 28 avril 1508; MC/ET/XIX/29
    1507, 9 avril - 1508, 28 avril, Iere partie.
  - Minutes. 1507, 9 avril - 1508, 28 avril, 9 avril 1507 - 28 avril 1508; MC/ET/XIX/30
    1507, 9 avril - 1508, 28 avril, IIe partie.
  - Minutes. 1508, 16 avril - 1508, 24 avril, 16 avril 1508 - 24 avril 1508; MC/ET/XIX/31
    Attention: acte(s) coté(s) en Réserve
    1508, 16 avril - 1508, 24 avril, Iere partie.
  - Minutes. 1508, 16 avril - 1508, 24 avril, 16 avril 1508 - 24 avril 1508; MC/ET/XIX/32
    1508, 16 avril - 1508, 24 avril, IIe partie.
  - Minutes. 1510, 3 avril - 1511, 16 avril, 3 avril 1510 - 16 avril 1511; MC/ET/XIX/33
    1510, 3 avril - 1511, 16 avril, Iere partie.
  - Minutes. 1510, 3 avril - 1518, 23 février, 3 avril 1510 - 23 février 1518; MC/ET/XIX/34
    1510, 3 avril à 1511, 16 avril, IIe partie.
    1512, 3 juillet: un acte.
    1518, 23 janvier et 25 février.
    Les deux notaires Pichon (l'aîné et le jeune) signent concurremment en premier et en second.
  - Minutes. 1511, 22 avril - septembre, 22 avril - septembre 1511; MC/ET/XIX/35
    1511, 22 avril à septembre.
  - Minutes. 1511, 24 octobre - 1512, 26 avril, 24 octobre 1511 - 26 avril 1512; MC/ET/XIX/36
    1511, octobre à 1512, 26 avril.
    1572, 24 avril: un acte.
  - Minutes. 1512, juin - 1514, septembre, juin 1512 - septembre 1514; MC/ET/XIX/37
    Le mois de mai manque.
    1512, juin à août - 1513, mars à 1514, septembre.
  - Minutes. 1513, octobre - 1514, avril, octobre 1513 - avril 1514; MC/ET/XIX/38
    Le mois de mai 1514 manque.
    1513, octobre - 1514, avril.
    Plus les actes s.d.
  - Minutes. 1514, 11 avril - 1515, 7 avril, 11 avril 1514 - 7 avril 1515; MC/ET/XIX/39
    1514, 11 avril -1515, 14 avril, Iere partie.
  - Minutes. 1514, 11 avril - 1515, 7 avril, 11 avril 1514 - 7 avril 1515; MC/ET/XIX/40
    1514, 11 avril -1515, 14 avril, IIe partie.
  - Minutes. 1516, 26 mars - 1517, 1er avril, 26 mars 1516 - 1er avril 1517; MC/ET/XIX/41; Document détérioré.
    1516, 26 mars - 1517, 1avril, Iere partie.
  - Minutes. 1516, 26 mars - 1517, 1er avril, 26 mars 1516 - 1er avril 1517; MC/ET/XIX/42; Document détérioré.
    1516, 26 mars - 1517, 1avril, IIe partie.
  - Minutes. 1516 - 1533, MC/ET/XIX/43
    Actes épars.
  - Minutes. 1517, 23 mars - 1518, 1er avril, 23 mars 1517 - 1er avril 1518; MC/ET/XIX/44
    1517, 23 mars à 1518, 1 avril, Iere partie.
  - Minutes. 1517, 23 mars - 1518, 1er avril, 23 mars 1517 - 1er avril 1518; MC/ET/XIX/45
    1517, 23 mars à 1518, 1 avril, IIe partie.
  - Minutes. 1518, 4 avril - 1519, 16 avril, 4 avril 1518 - 16 avril 1519; MC/ET/XIX/46
    1518, 4 avril - 1519, 16 avril, Iere partie.
  - Minutes. 1518, 4 avril - 1519, 16 avril, 4 avril 1518 - 16 avril 1519; MC/ET/XIX/47
    1518, 4 avril - 1519, 16 avril, IIe partie.
  - Minutes. 1519, 26 avril - 1520, 26 avril, 26 avril 1519 - 26 avril 1520; MC/ET/XIX/48
    - Bail à Gilles Tuault, bourrelier, d'une chambre et d'un grenier au vieux cimetière Saint-Jean pour y construire un échafaudage pour le "Mystère de la Passion"., 27 mai 1519; MC/ET/XIX/48
      Origine de l'information:
      Acte signalé par Guy-Michel Leproux.
      Date de création de la notice: 2018 (Marie-Françoise Limon-Bonnet)
      Guy-Michel Leproux, Le théâtre à Paris au XVIe siècle, Institut d'histoire de Paris, Paris, 2018, p. 263-264 (édition de l'acte).
  - Minutes. 1520, 11 avril - 1521, 27 mars, 11 avril 1520 - 27 mars 1521; MC/ET/XIX/49; Document détérioré.
    1520, 11 avril - 1521, 27 mars, Iere partie.
  - Minutes. 1520, 11 avril - 1521, 27 mars, 11 avril 1520 - 27 mars 1521; MC/ET/XIX/50; Document détérioré.
    1520, 11 avril - 1521, 27 mars, IIe partie.
  - Minutes. 1520, 11 avril - 1521, 27 mars, 11 avril 1520 - 27 mars 1521; MC/ET/XIX/51
    1520, 11 avril - 1521, 27 mars, IIIe partie.
  - Minutes. 1521, 3 avril - 1522, 19 avril, 3 avril 1521 - 19 avril 1522; MC/ET/XIX/52; Document détérioré.
    1521, 3 avril à 1522, 19 avril, Iere partie.
  - Minutes. 1521, 3 avril - 1522, 19 avril, 3 avril 1521 - 19 avril 1522; MC/ET/XIX/53; Document détérioré.
    1521, 3 avril à 1522, 19 avril, II partie.
    1521-1522, datés de l'année 1521 ancien style, mais sans le mois.
  - Minutes. 1522, 23 avril - 1523, 4 avril, 23 avril 1522 - 4 avril 1523; MC/ET/XIX/54; Document détérioré.
  - Minutes. 1523, 8 avril - 1524, 22 mars, 8 avril 1523 - 22 mars 1524; MC/ET/XIX/55
    1523, 8 avril à 1524, 22 mars, Iere partie.
  - Minutes. 1523, 8 avril - 1524, 22 mars, 8 avril 1523 - 22 mars 1524; MC/ET/XIX/56
    1523, 8 avril à 1524, 22 mars, IIe partie.
  - Minutes. 1524, 7 avril - 1525, 8 avril, 7 avril 1524 - 8 avril 1525; MC/ET/XIX/57
  - Minutes. 1525, 19 avril - 1526, 31 mars, 19 avril 1525 - 31 mars 1526; MC/ET/XIX/58
  - Minutes. 1526, 3 avril - 1527, 20 avril, 3 avril 1526 - 20 avril 1527; MC/ET/XIX/59
    1526, 3 avril à 1527, 20 avril, Iere partie.
  - Minutes. 1526, 3 avril - 1527, 20 avril, 3 avril 1526 - 20 avril 1527; MC/ET/XIX/60
    1526, 3 avril à 1527, 20 avril, IIe partie.
  - Minutes. 1527, 23 avril - 1528, 11 avril, 23 avril 1527 - 11 avril 1528; MC/ET/XIX/61
  - Minutes. 1528, 14 avril - 1529, 23 mars, 14 avril 1528 - 23 mars 1529; MC/ET/XIX/62
  - Minutes. 1529, 31 mars - 1530, 9 avril, 31 mars 1529 - 9 avril 1530; MC/ET/XIX/63
  - Minutes. 1530, 7 avril - 1531, 8 avril, 7 avril 1530 - 8 avril 1531; MC/ET/XIX/64; HINSELIN, Jean
    Maître Jean Hinselin signe parfois en premier.
  - Minutes. 1531, 20 avril - 1532, 16 octobre, 20 avril 1531 - 16 octobre 1532; MC/ET/XIX/65
    1531, 20 avril à 1532, 30 mars.
    1532, 3 et 16 octobre: deux actes.
    Six actes sans dates.
  - Minutes (inventaires après décès). 1484 - 1533, MC/ET/XIX/66
    1484, 29 octobre, 1484, 11 juillet, 1498, 1499, 22 avril 149, 13 avril, 4 mai, 12 juin, 1500, novembre: inventaires.
    8 actes analysés dans M. Jurgens, Inventaires après décès (1483-1547), n°3, 9 à 11, 13 à 16.
    inventaire après décès
  - Minutes (inventaires après décès). 1493 - 1533, 14 octobre, 1493 - 14 octobre 1533; MC/ET/XIX/67
    1493 à 1533, 14 octobre.
    1493, novembre et 1494, 10 novembre: inventaires.
    2 actes analysés dans M. Jurgens, Inventaires après décès (1483-1547), n°6 et 8.
  - Minutes (inventaires après décès). 1484 - 1525, MC/ET/XIX/68
    1484 à 1525: inventaires.
    1483, 2 décembre et 2 juin 1494, 2 juin: inventaires.
    Actes analysés dans M. Jurgens, Inventaires après décès (1483-1547), n°2 et 7.